臺灣高雄地方法院刑事判決　　　　　110年度交簡上字第111號
上　訴　人
即　被　告　許弘顯



上列上訴人即被告因公共危險案件，不服本院高雄簡易庭於民國
110年5月28日所為110年度交簡字第855號第一審刑事簡易判決（
聲請簡易判決處刑案號：110年度速偵字第756號），提起上訴，
本院管轄之第二審合議庭判決如下：
    主  文
上訴駁回
    事  實
一、許弘顯於民國110年2月28日22時許至翌⑴日上午4時許，在
    高雄市○○區○○00街00號住處飲用酒類後，明知吐氣所含
    酒精濃度達每公升0.25毫克以上者，不得駕駛動力交通工具
    ，仍基於酒後駕車之單一犯意，先於當⑴日上午6時40分許
    ，騎乘726-EVM號普通重型機車，到高雄市三民區建國三路
    之某處施工地點上班。再接續於14時30分許下班後，騎乘該
    機車擬返回住家。嗣於同日14時45分許，行經高雄市○○區
    ○○○路000號前，因面有酒容為警攔檢，發現其身有酒味
    ，而於同日14時51分許檢測結果，許弘顯吐氣所含酒精濃度
    達0.37MG/L。
二、案經高雄市政府警察局三民第一分局報告臺灣高雄地方檢察
    署檢察官偵查後聲請依簡易判決程序處刑。
    理  由
一、按被告以外之人於審判外之言詞或書面陳述，除法律有規定
    者外，不得作為證據。又被告以外之人於審判外之陳述，雖
    不符前4條之規定，而經當事人於審判程序同意作為證據，
    法院審酌該言詞陳述或書面陳述作成時之情況，認為適當者
    ，亦得為證據，刑事訴訟法第159條第1項、第159條之5第1
    項定有明文。查本案被告以外之人於審判外之書面陳述，經
    上訴人即被告許弘顯（簡稱：被告）及檢察官同意作為證據
    （簡上卷59頁），揆諸前開法條規定，並審酌各該書面陳述
    作成時之情況，認為適當，得作為證據，合先敘明。
二、上揭犯罪事實，業據被告坦承不諱，及有酒精測試報告、呼
    氣酒精測試器檢定合格證書、高雄市政府警察局舉發違反道
    路交通管理事件通知單、車輛詳細資料報表可佐。事證明確
    ，被告犯行堪予認定。
三、核被告所為，係犯刑法第185條之3第1項第1款飲酒後不能安
    全駕駛動力交通工具罪。被告一次飲酒後，先後兩度騎車行
    駛於道路，時間緊接，為接續犯，應論以一罪。
四、被告前因酒後駕車，犯不能安全駕駛動力交通工具罪，經本
    院107年交簡字1919號判處有期徒刑4月確定，於108年3月11
    日易科罰金執行完畢，有前案紀錄表可佐。其於有期徒刑執
    行完畢後5年內，故意再犯本件有期徒刑以上之罪，為累犯
    。酌以本案與前案之犯行及罪名相同，足見被告守法觀念不
    足，對刑罰反應力薄弱，應無大法官釋字第775號「一律加
    重最低本刑，於不符合刑法第59條所定要件之情形下，致生
    行為人所受之刑罰超過其所應負擔罪責之個案，其人身自由
    因此遭受過苛之侵害」的情形。為此，就本案犯行，依刑法
    第47條第1項累犯規定加重其刑。
五、原審以被告罪證明確，因而適用刑法第185條之3第1項第1款
    、第47條第1項規定。並審酌被告飲酒後駕駛機車行駛於一
    般道路，漠視往來人車生命、身體、財產安全，及坦承犯行
    ，未肇事致生實害。暨酒測值、智識、家庭經濟狀況、前科
    素行（累犯部分不重複評價）等一切情狀，量處有期徒刑4
    月，併科罰金新臺幣（下同）1萬元，暨諭知有期徒刑如易
    科罰金，罰金如易服勞役，均以1千元折算1日。認事用法，
    並無違誤，量刑亦尚妥適。
六、被告上訴意旨雖以：原審量刑過重，請求從輕量刑等語（交
    簡上卷57頁）。惟量刑輕重，係屬事實審法院得依職權自由
    裁量之事項，若已斟酌刑法第57條各款所列情狀而未逾越法
    定刑度，不得遽指為違法。又在同一犯罪事實與情節，如別
    無其他加重或減輕之原因，下級審量定之刑，亦無過重或失
    輕之不當情形，上級審法院對下級審法院之職權行使，原則
    上應予尊重。酌以本案雖僅論以1罪，但被告係飲酒後於上
    下午接續兩次騎車行駛，且下午測得之吐氣所含酒精濃度仍
    達0.37MG/L，則當日上午騎車時之呼氣酒精濃度及危險性應
    更高，被告又為酒後駕車累犯，不宜再量處最低刑。為此，
    原審審酌前揭刑法第57條科刑之一切情狀，在適法範圍內行
    使其量刑之裁量權，量刑尚屬妥適，未逾越法定刑度，亦無
    濫用自由裁量權限之違法或不當。本案上訴，指摘原判決量
    刑不當，求予撤銷改判，為無理由，應予駁回。
據上論斷，應依刑事訴訟法第455條之1第1項、第3項、第368條
，判決如主文。
本案經檢察官高志程聲請簡易判決處刑，檢察官王啟明到庭執行
職務。
中    華    民    國    110   年    10    月    7     日
                  刑事第十一庭  審判長法  官  莊珮吟
　
                                      法  官  李貞瑩
　
                                      法  官  洪碩垣
以上正本證明與原本無異。
不得上訴。
中    華    民    國    110   年    10    月    7     日
                                      書記官  卓榮杰
附錄論罪科刑法條：
刑法第185條之3第1項第1款
駕駛動力交通工具而有下列情形之一者，處二年以下有期徒刑，
得併科二十萬元以下罰金：
一、吐氣所含酒精濃度達每公升零點二五毫克或血液中酒精濃度
    達百分之零點零五以上。